臺灣高雄地方法院民事判決　　　　　　　　　　　　　九十四年度訴字第一０六號
　　原　　　　告　乙○○○保險股份有限公司
　　法定 代理 人　丁○○
　　訴訟 代理 人　甲○○
　　被　　　　告　戊○
　　兼訴訟代理人　丙○○
右當事人間請求清償借款事件，本院於民國九十四年二月十五日言詞辯論終結，判決
如下：
    主    文
被告應連帶給付原告新台幣壹佰柒拾肆萬零柒佰零陸元，及其中新台幣壹佰陸拾捌萬
捌仟玖佰肆拾伍元自民國八十五年七月十四日起至清償日止，按週年利率百分之九點
三點計算之利息，暨按上開利率百分之二十計算之違約金。
訴訟費用由被告連帶負擔。
    事實及理由
一、原告主張，被告丙○○邀同被告戊○為連帶保證人，於民國八十一年十二月十六
    日分別向原告借款新台幣（下同）四百二十萬元及十萬元，雙方約定利息按週年
    利率百分之九點八七五計算，並按原告於每年三月及九月或因國內外情勢變遷所
    訂立新利率計付利息，借款期間自八十一年十二月十六日起至一百零一年十二月
    十六日止，被告丙○○應按月給付本金及利息，如未依約按期清償本息時，全部
    借款視為到期，被告丙○○除應給付按上開利率計算之利息外，並應加給逾期在
    六個月以內，按上開利率百分之十，逾期在六個月以上，按上開利率百分之二十
    計算之違約金。詎被告丙○○自八十四年九月十六日起即未按期給付本息（依當
    時利率為百分之九點三），依約全部借款應視為到期，經原告向鈞院聲請拍賣抵
    押物於八十五年七月十三日獲償部分債款後，尚積欠原告一百七十四萬零七百零
    六元尚未清償（其中本金為一百六十八萬八千九百四十五元，利息為五萬一千七
    百六十一元），被告戊○既為連帶保證人，亦應依約負起償付責任，迭經原告催
    討亦未置理。為此，乃依消費借貸及連帶保證之法律關係提起本訴，聲明請求被
    告應連帶給付如主文第一項所示之本金、利息及違約金。
二、被告則均以：目前因資力有限，無法全額給付，請求分期清償，並請求駁回原告
    之訴，如受不利判決願供擔保請准免為假執行之宣告等語，資為抗辯。
三、原告主張之事實，業據提出與所述相符之擔保放款借據二份、約定書及本院強制
    執行金額計算書分配表各一份（均影本）為證，被告對此並未爭執，經本院調查
    證據之結果，原告之主張自堪信為真實。被告固以前揭情詞置辯，惟所辯與原告
    請求權之效力不生任何限制及排除之影響，故難認為可採。
四、按稱消費借貸者，謂當事人約定，一方移轉金錢或其他代替物之所有權於他方，
    而他方以種類、品質、數量相同之物返還之契約；借用人應於約定期限內，返還
    與借用物種類、品質、數量相同之物；遲延之債務，以支付金錢為標的者，債權
    人得請求依法定利率計算之遲延利息。但約定利率較高者，仍從其約定利率；另
    當事人得約定債務人不履行債務時，應支付違約金，民法第四百七十四條、第四
    百七十八條、第二百三十三條第一項及第二百五十條第一項分別定有明文。另所
    謂連帶保證債務，係指保證人與主債務人負同一債務，對於債權人各負全部給付
    之責任者而言（最高法院四十五年台上字第一四二六號判例參照）；而連帶債務
    人之債權人，得對於債務人中之一人或數人，或其全體，同時或先後請求全部或
    一部之給付，且連帶債務未全部履行前，全體債務人仍負連帶責任；又保證債務
    ，除契約另有訂定外，包含主債務之利息、違約金、損害賠償及其他從屬於主債
    務之負擔，民法第二百七十三條及第七百四十條復定有明文。本件被告丙○○及
    戊○既分別與原告成立消費借貸契約及連帶保證契約，且被告丙○○自八十五年
    七月十四日起尚積欠原告一百七十四萬零七百零六元未清償，而被告戊○既為本
    件借款之連帶保證人，依前開說明，自應與被告丙○○負連帶清償責任。從而，
    原告依消費借貸及連帶保證之法律關係，請求被告連帶給付如主文所示之本金、
    利息及違約金，即屬正當，應予准許。
五、本件原告並未陳明願供擔保請准宣告假執行，被告陳明願供擔保請准免為宣告假
    執行，容有誤會，併予敘明。
六、據上結論，本件原告之訴為有理由，依民事訴訟法第八十五條第二項，判決如主
    文。
中　　　華　　　民　　　國　　九十四　　年　　　 三 　　　月　　 一 　　日
                             臺灣高雄地方法院民事鳳山分庭
                                         法      官 李代昌
正本係照原本作成。
如對本判決上訴，須於判決送達後廿日內向本院提出上訴狀。
中　　　華　　　民　　　國　　九十四　　年　　 　三 　　　月　　 一 　　日
                                         法院書記官 鍾錦祥
